臺灣臺北地方法院交通事件裁定　　　　96年度交聲字第1328號
原處分機關　臺北市交通事件裁決所
受　處分人
即　異議人　甲○○
上列受處分人因違反道路交通管理處罰條例案件，對於臺北市交
通事件裁決所民國96年10月22日所為北市裁二字第裁22─ＡＥＶ
924266號之裁決書（原舉發案號：北市警交字第ＡＥＶ924266號
）聲明異議，本院裁定如下：
    主  文
異議駁回。
    理  由
一、按汽車駕駛人，行經有燈光號誌管制之交岔路口闖紅燈者，
    處新臺幣一千八百元以上五千四百元以下罰鍰，道路交通管
    理處罰條例【民國96年7月4日修正】第53條第1 項定有明文
    。又按汽車駕駛人違反第53條規定者，各記違規點數3 點，
    道路交通管理處罰條例第63條第1項第3款定有明文。
二、異議意旨略以：原處分機關以異議人即受處分人甲○○於民
    國（下同）96年9月11日15時許，駕駛車牌號碼239─ＤＹ營
    業用一般小客車，沿台北市○○○路○段由北向向南方向直
    行，並左轉敦煌路方向直行，詎異議人駕車直行300至400公
    尺許，至重慶北路之際，竟遭機動巡邏服勤制服員警乙○○
    ○舉發伊在上開台北市○○○路○段之有號誌燈號交岔路口
    闖越紅燈之違反道路交通管理事件，而該通知單亦無任何違
    規證據證明上開闖越紅燈事實，然原處分機關竟予以裁罰，
    自難甘服，爰依法聲明異議云云。
三、本件原處分機關認異議人即受處分人於上揭時地之有號誌燈
    號交岔路口闖越紅燈之違反道路交通管理事件違規，依違反
    道路交通管理處罰條例第【民國96年7月4日修正】第53條第
    1項、第63條第1項第3款規定，處罰鍰新臺幣（下同）2千7
    百元，並記違規點數3點，經異議人提出申訴，仍由原處分
    機關依上揭法條之規定，維持原處分等語。
四、經查，本件異議人即受處分人於上揭時地之有號誌燈號交岔
    路口闖越紅燈之違反道路交通管理事件違規事實，業經證人
    乙○○○於本院96年11月20日訊問時具結證述：本件受處分
    人闖越紅燈違規地點在台北市○○○路○段283 巷口的有號
    誌燈號Ｔ型路口違規闖越紅燈直行，我係臺北市政府警察局
    大同分局重慶北路派出所警員，而本件舉發通知單係我製作
    舉發，當時我執行巡邏勤務，在受處分人要闖紅燈時，我人
    在延平北路、敦煌路口，我站立的位置跟受處分人違規地點
    是在對向車道，我是延平北路北往南，他是延平北路南往北
    ，我站立的位置與受處分人相距不到二十公尺，我朝左邊方
    向看，我騎機車停在延平、敦煌路口，受處分人闖紅燈的路
    口是在延平北路四段二八三巷口的有號誌的Ｔ型路口，受處
    分人是沿著延平北路直行，他沒有注意到延平北路四段二八
    三巷口那裡有個紅燈，因為受處分人要左轉敦煌路，我是等
    到進入重慶北路、敦煌路口才把受處分人攔下，受處分人之
    違規地點是在台北市○○○路○段二八三巷口有燈光號誌交
    叉路口闖紅燈。本件攔檢地點是在台北市○○區○○路、接
    近重慶北路口，當時我是尾隨受處分人後面，我是騎乘警用
    機車。我攔下後，我就告知他剛剛違規事實，且台北市大同
    區○○○路○段二八三巷巷口與延平北路交叉路口燈號，與
    延平北路敦煌路口燈號，是連線同步同時亮紅燈，因此，我
    才會騎到延平、敦煌路口，就是因為連線才會證明他闖紅燈
    。因受處分人沒有注意及此，他就闖紅燈開過來了，進入延
    平北路、敦煌路口，他有停下來等紅燈。這時候我人就在他
    對角方向，那個路口他在前面，我在他對角，他轉彎我就跟
    著轉過去，他左轉過來，剛好就進入我車道，我就尾隨他後
    面等語綦詳，核與異議人於本院96年11月20日訊問時供述：
    當時證人乙○○○在伊對角，伊沒有看到證人乙○○○，伊
    駕駛車號239-DK號營業小客車，伊是在96年9月11日下午3時
    許，行經台北市○○○路○段二八三巷口，伊確實有往前行
    駛再左轉敦煌路直行，且伊在敦煌路是綠燈，因為我要讓直
    行車先行，我是等直行車通過我才通過，等到那些車通過後
    ，就變成我紅燈了等語情節大致符合，並有裁決書、違規舉
    發單、臺北市政府警察局大同分局96年10月3 日書函、臺北
    市交通事件裁決所96年10月9 日函、送達回證等在卷可稽（
    見本院卷第8至12頁），是本件異議人於96年9月11日下午3
    時，駕車通過上開台北市○○○路○段二八三巷口，且有往
    前直行台北市○○○路○段再左轉敦煌路直行，且上開台北
    市○○○路○段二八三巷口係有燈光號誌Ｔ型路口交叉路口
    之事實，應堪認定。又本件當時執勤員警即證人乙○○○在
    近距離記下闖紅燈之違規車輛，並立即尾隨違規車輛後面而
    伺機攔停，依法逕行舉發並無違誤或不當。本院復查無何證
    據足資證明舉發員警有捏造事實違法取締之情事，執勤警員
    本其維護交通秩序、公眾安全職責所為之舉發，自應受到合
    法、正確之推定。再者，證人乙○○○依前開陳述內容，就
    事發經過為詳盡之描述，並均合於常情而無矛盾齟齬，衡情
    應無設詞陷害受處分人之必要。再酌員警取締交通違規行為
    之目的觀之，本件取締違法非在追求績效，而係警惕不守法
    之用路人遵守交通規則以避免可能產生之交通事故致危害其
    他用路人法益而已。因此，本件受處分人之異議為無理由，
    應予駁回。
五、綜上，本件受處分人有上揭時地是在台北市○○○路○段二
    八三巷口有燈光號誌交叉路口闖紅燈之違規行為，原處分機
    關依道路交通管理處罰條例第第53條第1項【民國96年7月4
    日修正】、第63條第1項第3款，裁處受處分人罰鍰2千7百元
    ，並記違規點數3 點，經核無違誤，本件受處分人之異議為
    無理由，自應將其異議駁回。
據上論斷，依道路交通案件處理辦法第19條，裁定如主文。
中　　華　　民　　國　　96　　年　11　月　　30　    　日
                  交通法庭法　官　施添寶
以上正本證明與原本無異。
如不服本裁定，應於裁定送達後5日內，向本院提出抗告狀。
                          書記官  陳弘文
中　　華　　民　　國　　96　　年　12　月　　 7　    　日
